臺灣高雄地方法院民事裁定　　　　　　　100年度仲聲字第8號
聲　請　人　高雄捷運股份有限公司
法定代理人　吳濟華
代　理　人　李家慶　律師
　　　　　　梅芳琪　律師
　　　　　　蕭偉松　律師
　　　　　　邊國鈞　律師
相　對　人　高雄市政府
法定代理人　陳菊
上開當事人間因仲裁事件，聲請人聲請選任主任仲裁人，本院裁
定如下：
    主  文
選任陳自強教授為聲請人與相對人間中華民國仲裁協會九十九年
度仲雄聲義字第十四號仲裁事件之主任仲裁人。
聲請程序費用新台幣壹仟元由相對人負擔。
    理  由
一、按仲裁協議，未約定仲裁人及其選定方法者，應由雙方當事
    人各選一仲裁人，再由雙方選定之仲裁人共推第三仲裁人為
    主任仲裁人，並由仲裁庭以書面通知當事人。仲裁人於選定
    後30日內未共推主任仲裁人者，當事人得聲請法院為之選定
    ，仲裁法第9 條第1 項、第2 項定有明文。
二、本件聲請意旨略以：兩造間聲請仲裁「高雄都會區大眾捷運
    系統紅橘線路網建設案興建營運合約」，聲請人依相對人指
    示聘請國際級建築師參與高雄捷運R9站規劃設計，致增加鉅
    額設計及施工費用爭議事件，經中華民國仲裁協會以99年度
    雄仲聲義字第14號受理在案，聲請人與相對人並已分別選定
    蘇錦江先生、薛西全先生為仲裁人，及因已逾30日迄未共推
    主任仲裁人，而曾經鈞院選任范光群教授為主任仲裁人，惟
    范光群教授因故辭任，致有另行選任之必要，爰依仲裁法第
    13 條 第1 項、第5 項規定，聲請選任主任仲裁人。
三、經查，兩造選定之仲裁人於選定後30日內，因迄未共推第三
    仲裁人為主任仲裁人，經本院選任范光群教授為主任仲裁人
    ，及范光群教授因故辭任，有中華民國仲裁協會100 年12月
    5 日（100）仲雄業字第1000832號函、本院99年度審仲聲字
    第23號裁定在卷可稽，是聲請人再聲請本院選任主任仲裁人
    ，依上開規定，尚無不合。又本件兩造所爭執之標的為聲請
    人所承攬「高雄都會區大眾捷運系統紅橘線路網建設案興建
    營運合約」工程，因聘請國際級建築師規劃設計高雄捷運R9
    車站，致增加鉅額設計及施工費用爭議，屬國家重大公共工
    程建設，涉及法律及工程關係龐雜之事件，且金額高達新台
    幣483,018,450 元，本院審酌該事件之性質，認具有工程、
    法律專業及仲裁實務經驗者擔任主任仲裁人較為適宜，而陳
    自強教授為德國慕尼黑大學法學博士，具有民事契約法之學
    術專業背景，復曾任行政院公共工程委員會採購申訴審議委
    員會委員，並曾就兩造間因高雄捷運所生另案爭議仲裁事件
    ，經本院選認為主任仲裁人，現任教於國立臺灣大學法律系
    教授，有各該相關資料、證明文件在卷可佐，是由其擔任本
    件仲裁爭議事件之主任仲裁人，應屬妥適，爰選任其為本件
    仲裁爭議事件之主任仲裁人。
四、依仲裁法第9 條、第13條第1 項、第5 項、第52條、非訟事
    件法第21條第2 項、第24條第1 項、民事訴訟法第95條、第
    78條，裁定如主文。
中    華    民    國   100    年    12    月    23    日
                  民事第一庭法  官  管安露
正本係照原本作成。
如對本裁定抗告，須於裁定送達後10日內向本院提出抗告狀。
中    華    民    國   100    年    12    月    23    日
                                書記官  顏妙芳